【裁判字號】    90,訴,1855
【裁判日期】    900816
【裁判案由】    毒品危害防制條例
【裁判全文】
臺灣臺中地方法院刑事判決                          九十年度訴字第一八五五號
    公  訴  人  臺灣臺中地方法院檢察署檢察官
    被      告  甲○○
右列被告因毒品危害防制條例案件，經檢察官提起公訴（九十年度毒偵字第三三五五
號），本院判決如左：
    主  文
甲○○施用第一級毒品，處有期徒刑壹年；又連續施用第二級毒品，處有期徒刑陸月
。應執行有期徒刑壹年伍月。
    事  實
一、甲○○於民國八十七年間因施用毒品案件，經本院裁定送觀察、勒戒後，經臺灣
    臺中看守所設附勒戒所評定無繼續施用毒品之傾向，由臺灣臺中地方法院檢察署
    檢察官於八十七年七月十七日以八十七年度偵字第一０九八號為不起訴處分確定
    。復又於八十七年間因施用毒品案件，經本院以八十八年度毒聲字第二五０一號
    裁定送觀察、勒戒後，經評定有繼續施用毒品之傾向，由臺灣臺中地方法院檢察
    署檢察官聲請強制戒治，經本院裁定送強制戒治，戒治期間經本院於八十八年七
    月十五日以八十八年度毒聲字第四一四七號裁定停止戒治，所餘戒治期間付保護
    管束，於八十八年十一月一日保護管束期滿而戒治完畢；另公訴人於八十八年十
    月二十八日以八十八年度毒偵字第一０八八號起訴書提起公訴，臺灣高等法院臺
    中分院於八十九年六月二十七日以八十九年上訴字第八八七號刑事判決判處應執
    行有期徒刑一年四月，目前上訴最高法院尚未確定。甲○○猶不知戒惕，基於施
    用第一級毒品海洛因之犯意，於九十年二月六日上午九時許，在臺中縣梧棲鎮○
    ○○路四七巷二四號二樓住處，將第一級毒品海洛因羼入香煙方式，施用第一級
    毒品海洛因一次。其又另行起意基於施用第二級毒品甲基安非他命之概括犯意，
    於九十年二月五日起至同年月六日（起訴書誤認為同年月八日）某時許，在其上
    開處所及停放在臺中縣梧棲鎮某處之友人汽車上，將甲基安非他命置放於玻璃管
    上以火燻烤，而後再吸食其霧化氣體之方式為之，施用第二級毒品安非他命多次
    。嗣於九十年二月八日下午三時三十分許，經警方定期採取其尿液，經送驗結果
    ，呈嗎啡及甲基安非他命之陽性反應，而查獲上情。
二、案經臺中縣警察局清水分局報請臺灣臺中地方法院檢察署檢察官偵查起訴。
    理  由
一、訊據被告甲○○對其於右揭時地施用第一級毒品海洛因及第二級毒品安非他命之
    事實，業於本院審理時坦承不諱。而被告為警查獲後所採之尿液經送請私立中山
    醫學院附設孫中山先生紀念醫院藥物濫用檢測中心檢驗之結果，呈有嗎啡、甲基
    安非他命陽性反應，此有該醫院檢驗報告一紙附卷可稽，按海洛因係嗎啡經化學
    合成半人工合成品，藥（毒）性倍於嗎啡，其經施用進入人體，藉人體解毒系統
    之代謝作用而分解成藥（毒）性較低於嗎啡，故於施用海洛因（麻藥）之煙毒嫌
    犯尿液中，可檢出嗎啡煙毒反應；一般施用毒品，八小時內約有百分之八十量於
    尿中排出，二十四小時後剩餘量之百分之九十再排出，七十二小時仍有微量排出
    ，有憲兵司令部八十年五月七日（八十）鑑驗字第一七四六號函可參，是被告確
    有施用海洛因、甲基安非他命之犯行，堪可認定。再查，被告於八十七年間因施
    用毒品案件，經本院裁定送觀察、勒戒後，經臺灣臺中看守所設附勒戒所評定無
    繼續施用毒品之傾向，由臺灣臺中地方法院檢察署檢察官於八十七年七月十七日
    以八十七年度偵字第一０九八號為不起訴處分確定，復又於八十七年間因施用毒
    品案件，經本院以八十八年度毒聲字第二五０一號裁定送觀察、勒戒後，經評定
    有繼續施用毒品之傾向，由臺灣臺中地方法院檢察署檢察官聲請強制戒治，經本
    院裁定送強制戒治，戒治期間經本院於八十八年七月十五日以八十八年度毒聲字
    第四一四七號裁定停止戒治，所餘戒治期間付保護管束，於八十八年十一月一日
    保護管束期滿而戒治完畢；另公訴人於八十八年十月二十八日以八十八年度毒偵
    字第一０八八號起訴書提起公訴，臺灣高等法院臺中分院於八十九年六月二十七
    日以八十九年上訴字第八八七號刑事判決判處應執行有期徒刑一年四月，目前上
    訴最高法院尚未確定等情，有有上開八十七年度偵字第一０九八號不起訴處分書
    一份、八十八年度毒偵字第一０八八號起訴書、臺灣高等法院臺中分院八十九年
    度上訴字第八八七號刑事判決及臺灣臺中地方法院檢察署刑案資料查註紀錄表一
    份附卷可稽，是其於五年內三犯毒品危害防制條例第十條之罪，亦可認定。綜上
    ，被告自白與事實相符，其施用第一級毒品海洛因及連續施用第二級毒品甲基安
    非他命之事證明確，犯行洵堪認定。
二、核被告所為，係犯毒品危害防制條例第十條第一項之施用第一級毒品海洛因罪、
    同條例第十條第二項之施用第二級毒品甲基安非他命罪。被告施用第一級毒品海
    洛因及第二級毒品甲基安非他命前之持有海洛因、甲基安非他命行為，本應以持
    有論，惟持有後進而施用，其持有之低度行為應被施用之高度行為所吸收，故不
    再另論其持有第一級毒品罪、第二級毒品罪。被告先後多次施用甲基安非他命之
    行為，時間緊密，所犯構成要件相同，顯係基於概括之犯意反覆為之，應依刑法
    第五十六條連續犯之規定，論以一罪。爰審酌被告一再施用第一級、第二級毒品
    ，經觀察勒戒並強制戒治後，仍不知戒惕，再次施用毒品，無視於毒品對於自身
    健康之戕害及國家對於杜絕毒品犯罪之禁令，不知戒除惡習，惡性非輕，然念及
    被告於本院審理期間坦承犯行，態度良好，其施用毒品海洛因及甲基安非他命並
    無危害他人，本之施用毒品者均有相當程度之成癮性及心理依賴，其犯罪心態與
    一般刑事犯罪之本質並不相同，容應以「病人」之角度為考量，並側重適當之醫
    學治療及心理矯治為宜，且被告經施以長時間之強制戒治，固屬保安處分之一種
    ，然既與其所應受之刑罰，同係限制人身自由，揆諸比例原則，應予適當量刑等
    一切情狀，分別量處如主文所示之刑，並合併定其應執行刑，以資懲儆。
三、公訴意旨另認被告自九十年二月六日上午九時許以後至同年月八日有連續施用第
    一級毒品海洛因，以及自九十年二月六日某時許後至同年二月八日止連續施用第
    二級毒品甲基安非他命之行為。惟被告於本院審理時堅決否認有於上開時間施用
    第一、二毒品之行為，而被告於警訊時亦未曾供承有於上開時間施用毒品，是並
    查無任何積極證據，足資證明被告就此部分有公訴人所指之犯行，此部分本應為
    無罪之諭知，惟依公訴意旨，認此部分與前開起訴經判決有罪部分，具有連續犯
    之裁判上一罪關係，依審判不可分原則，爰不另為無罪之諭知。
據上論斷，應依刑事訴訟法第二百九十九條第一項前段，毒品危害防制條例第十條第
一項、第二項、第二十條第三項前段，刑法第十一條前段、第五十六條、第五十一條
第五款，判決如主文。
中      華      民      國      九十      年      八      月    十六    日
                                臺灣臺中地方法院刑事第四庭
                                        法  官  楊  真  明
右正本證明與原本無異。
如不服本判決，應於送達後十日內向本院提出上訴狀（須附繕本），上訴於臺灣高等
法院臺中分院。
                      書記官
中      華      民      國      九十      年      八      月    十六    日
附錄本判決論罪科刑法條
毒品危害防制條例第十條：
  施用第一級毒品者，處六月以上五年以下有期徒刑。
  施用第二級毒品者，處三年以下有期徒刑。


司法院資訊處製作；財團法人民間司法改革基金會備份。
